最　高　行　政　法　院　裁　定　　　　　　　　　　九十一年度裁字第九○三號
　　抗　告　人　航宇國際股份有限公司
　　代　表　人　乙○○
　　相　對　人　內政部
　　代　表　人　甲○○
右抗告人因與相對人內政部間聲請停止執行事件，對於中華民國九十一年七月十八日
臺北高等行政法院九十一年度停字第四九號裁定提起抗告，本院裁定如左︰
　　主  文
抗告駁回。
抗告訴訟費用由抗告人負擔。
　　理  由
一、按抗告法院認抗告為不合法或無理由者，應為駁回抗告之裁定，行政訴訟法第二
    百七十二條準用民事訴訟法第四百九十二條第一項定有明文。
二、本件抗告人於原法院聲請意旨略以：相對人前以抗告人經撤銷移民業務後，仍繼
    續經營移民業務為由，依入出國及移民法第四十六條及第五十五條規定，處抗告
    人新臺幣（下同）五十萬元之罰鍰，抗告人業已對之提起行政訴訟，然抗告人竟
    在行政訴訟未確定前，要求抗告人立即繳納罰鍰。因本件罰鍰金額龐大，如予執
    行，對抗告人之營運有重大影響，將使抗告人受有無法回復之損害，為此請求停
    止前開行政處分之執行云云。原法院以：本件行政處分之執行，係以財產為標的
    ，抗告人因該處分執行所受財產損害，並非不能以金錢賠償或回復，自難謂將發
    生難於回復之損害，抗告人之聲請，核與停止執行之要件不合，爰駁回抗告人於
    原法院之聲請，經核並無不合。
三、抗告人抗告意旨略謂：相對人就相同事件所為之處罰不盡相同，對案外人吳記興
    業有限公司僅處分於三日內停刊廣告及處罰鍰二十萬元，對抗告人則特別處以五
    十萬元罰鍰之重罰，且未先行要求抗告人停刊廣告，即行重罰，已違反公平原則
    。如任令原處分之執行，無異對抗告人再次傷害，更堊傷人民對政府之信賴云云
    。
四、按當事人對於行政機關之行政處分，在提起行政訴訟中，固得聲請行政法院裁定
    停止執行，但應以事實上如經執行，將發生難於回復之損害，且有急迫情事者，
    始得為之，觀諸行政訴訟法第一百十六條第二項規定自明。而所謂難以回復之損
    害，係指其損害不能回復原狀，或不能以金錢賠償，或在一般社會通念上，如為
    執行可認達到回復困難之程度而言。經查本件原處分對抗告人裁處罰鍰，其執行
    係屬金錢債權之執行，嗣後原處分若經行政法院判決撤銷，抗告人並非不得聲請
    發還，自不發生難於回復之損害，抗告人復未證明停止執行有何避免難以回復損
    害之急迫必要性，揆諸前揭法條規定，殊無停止執行之餘地。又抗告意旨各節，
    乃本案訴訟應審究之事項，於聲請停止執行事件中原無須審究，抗告人據以提起
    抗告，難認有理由，應予駁回。
五、依行政訴訟法第二百七十二條、第一百零四條、民事訴訟法第四百九十二條第一
    項、第九十五條、第七十八條，裁定如主文。
中　　華　　民　　國　　九十一　　　年　　　九　　　　月　　　五　　　　日
                    最 高 行 政 法 院  第 三 庭
                                審 判 長 法  官　　　葉　振　權
                                         法  官      林  家  惠
                                         法  官　　　吳　錦　龍
                                         法  官　　　劉　鑫　楨
                                         法  官　　　吳　明　鴻
右  正  本  證  明  與  原  本  無  異
　　　　　　　　　　　　　　　　　　　　 法院書記官　阮  桂  芬
中　　華　　民　　國　　九十一　　　年　　　九　　　　月　　　五　　　　日
